【裁判字號】    95,聲,1855
【裁判日期】    950919
【裁判案由】    定應執行刑
【裁判全文】
臺灣彰化地方法院刑事裁定              95年度聲字第1855號
聲  請  人  臺灣彰化地方法院檢察署檢察官
受  刑  人  甲○○
                    號
上列聲請人因受刑人數罪併罰有二裁判以上，聲請定其應執行之
刑（95年度執聲字第1122號），本院裁定如下：
    主  文
甲○○所犯如附表所示之罪及所處之刑，應執行拘役玖拾伍日，
如易科罰金，以銀元佰元即新臺幣玖佰元折算壹日。
    理  由
一、按裁判確定前犯數罪者，併合處罰之；又數罪併罰有二裁判
    以上者，依刑法第五十一條之規定，定其應執行之刑，同法
    第五十條、第五十三條分別定有明文。次按行為後法律有變
    更者，適用行為時之法律，但行為後之法律有利於行為人者
    ，適用最有利於行為人之法律，民國九十四年二月二日修正
    公布，自九十五年七月一日起施行之刑法第二條第一項亦有
    明文。另依刑法第五十一條定應執行刑時，裁判確定前犯數
    罪，其中一罪在新法施行前者，亦應為新舊法比較 (最高法
    院九十五年五月二十三日第八次刑事庭會議決議可資參照)
    。查本件受刑人於裁判確定前所犯數罪，均係於九十五年七
    月一日前犯之，而刑法第五十一條業於九十四年二月二日修
    正公布，並於九十五年七月一日施行，修正前刑法第五十一
    條規定：「數罪併罰，分別宣告其罪之刑，依左列各款定其
    應執行者：」，其中第六款規定：「宣告多數拘役者，比照
    前款定其刑期。但不得逾四個月。」，修正後刑法第五十一
    條第六款規定：「宣告多數拘役者，比照前款定其刑期。但
    不得逾一百二十日。」，比較新舊法結果，對受刑人並無有
    利不利之問題，依刑法第二條第一項前段之規定，仍應依修
    正前刑法第五十一條第六款規定，定其應執行之刑。又受刑
    人行為後，刑法第四十一條亦有修正，於犯罪時之刑法第四
    十一條第一項、第二項分別規定：「犯最重本刑為五年以下
    有期徒刑以下之刑之罪，而受六個月以下有期徒刑或拘役之
    宣告，因身體、教育、職業、家庭之關係或其他正當事由，
    執行顯有困難者，得以一元以上三元以下折算一日，易科罰
    金。但確因不執行所宣告之刑，難收矯正之效，或難以維持
    法秩序者，不在此限。」、「併合處罰之數罪，均有前項情
    形，其應執行之刑逾六月者，亦同。」；再受刑人行為時之
    易科罰金折算標準，修正前罰金罰鍰提高標準條例第二條前
    段（現已刪除）規定，就其原定數額提高為一百倍折算一日
    ，則本件受刑人行為時之易科罰金折算標準，應以銀元三百
    元折算一日，經折算為新臺幣後，應以新臺幣九百元折算為
    一日。惟九十五年七月一日施行之刑法第四十一條第一項、
    第二項則分別規定：「犯最重本刑為五年以下有期徒刑以下
    之刑之罪，而受六個月以下有期徒刑或拘役之宣告者，得以
    新臺幣一千元、二千元或三千元折算一日，易科罰金。但確
    因不執行所宣告之刑，難收矯正之效，或難以維持法秩序者
    ，不在此限」、「前項規定於數罪併罰，其應執行之刑未逾
    六月者，亦適用之」。比較修正前後易科罰金折算標準之結
    果，以九十五年七月一日施行前之規定，較有利於受刑人，
    則應依刑法第二條第一項前段，適用修正前刑法第四十一條
    第一項前段、第二項規定，定其易科罰金折算標準。綜上，
    依整體比較結果，本件定其應執行之刑應依刑法第二條第一
    項前段之規定，適用行為時之舊法。
二、經查，本件受刑人前因傷害案件，經本院以九十三年度易字
    第五一九號判處拘役十五日，如易科罰金，以銀元三百元折
    算一日，並於九十三年九月十五日確定，復因傷害、妨害自
    由案件，經本院以九十四年度少連簡上字第一號分別判處拘
    役四十日、五十日，應執行拘役八十日，如易科罰金，以銀
    元三百元折算一日，並於九十四年十一月八日確定等情，有
    本院刑事判決及臺灣高等法院被告前案紀錄表各一份附卷可
    憑，是以受刑人所犯數罪，均在裁判確定前，且有二以上之
    裁判同時存在，參諸前揭規定及說明，檢察官聲請定其應執
    行之刑，於法核屬有據，應予准許。至受刑人所犯上述九十
    三年度易字第五一九號傷害案件，已易科罰金執行完畢，固
    有臺灣高等法院被告前案紀錄表乙份在卷可稽，惟按數罪併
    罰之案件，其各罪判決均係宣告刑，縱令其中一罪之宣告刑
    在形式上已經執行，仍應由法院定其應執行刑，俟檢察官指
    揮執行「應執行刑」時，再就形式上已執行部分予以折抵（
    最高法院八十七年台上字第四○九九號判決參照）。另受刑
    人所犯傷害、妨害自由案件，雖經本院九十四年度少連簡上
    字第一號判處應執行拘役八十日，惟按數罪併罰應依各罪之
    宣告刑為基礎，定其執行刑，此觀刑法第五十一條規定甚明
    ，故一裁判宣告數罪之刑，雖曾經定其執行刑，但如再與其
    他裁判宣告之刑定其執行刑時，前定之執行刑當然失效，仍
    應以其各罪宣告刑為基礎，定其執行刑，不得以前之執行刑
    為基礎與後裁判宣告刑，定其執行刑（最高法院七十五年臺
    抗字第三六四號裁定參照）。準此，本院仍應依法就受刑人
    判決確定前所犯之數罪定其應執行之刑，附此敘明。
三、依刑事訴訟法第四百七十七條第一項，刑法第二條第一項前
    段、第五十三條、修正前刑法第五十一條第六款、第四十一
    條第一項前段，修正前罰金罰鍰提高標準條例第二條，現行
    法規所定貨幣單位折算新臺幣條例第二條，裁定如主文。
中    華    民    國    95    年    9     月    19    日
                  刑事第二庭    法  官  尚安雅
以上正本證明與原本無異。
如不服本裁定，應於送達後5日內，向本院提出抗告狀（須附繕
本）。
中    華    民    國    95    年    9     月    21    日
                                書記官  廖建興
附表：
┌──────────┬────────┬─────────┬─────────┐
│罪              名  │傷害            │妨害自由          │傷害              │
│                    │                │                  │                  │
│                    │                │                  │                  │
├──────────┼────────┼─────────┼─────────┤
│                    │拘役15日        │拘役50日          │拘役40日          │
│宣      告      刑  │                │                  │                  │
│                    │                │                  │                  │
├──────────┼────────┼─────────┼─────────┤
│犯    罪    日    期│91年8月31日     │93年4月18日       │93年4月18日       │
│                    │                │                  │                  │
│                    │                │                  │                  │
│                    │                │                  │                  │
├──────────┼────────┼─────────┼─────────┤
│偵查機關年度案號    │彰化地檢92年度偵│彰化地檢93年度少連│彰化地檢93年度少連│
│                    │字第5397號      │偵字第64號        │偵字第64號        │
│                    │                │                  │                  │
│                    │                │                  │                  │
├─────┬────┼────────┼─────────┼─────────┤
│          │法    院│彰化地院        │彰化地院          │彰化地院          │
│          ├────┼────────┼─────────┼─────────┤
│最後事實審│案    號│93年度易字第519 │94年度少連簡上字第│94年度少連簡上字第│
│          │        │號              │1號               │1號               │
│          ├────┼────────┼─────────┼─────────┤
│          │判決日期│93年8月12日     │94年11月8日       │94年11月8日       │
├─────┼────┼────────┼─────────┼─────────┤
│          │法    院│彰化地院        │彰化地院          │彰化地院          │
│          │        │                │                  │                  │
│          ├────┼────────┼─────────┼─────────┤
│確定判決  │案    號│93年度易字第519 │94年度少連簡上字第│94年度少連簡上字第│
│          │        │號              │1號               │1號               │
│          ├────┼────────┼─────────┼─────────┤
│          │判決確定│93年9月15日     │94年11月8日       │94年11月8日       │
│          │日    期│                │                  │                  │
├─────┴────┼────────┼─────────┼─────────┤
│備                註│彰化地檢93年度執│彰化地檢95年度執字│彰化地檢95年度執字│
│                    │字第3141號      │第95號            │第95號            │
│                    │(已執行完畢)    │                  │                  │
└──────────┴────────┴─────────┴─────────┘


司法院資訊處製作；財團法人民間司法改革基金會備份。
